# 求助陈版，关于实际客户确认问题

提问人：zengxiaohuiamy 时间：2016-07-11 19:42:03
陈版主： 现公司有如下情况，A,B，C三方签订相关融资租赁合同，由出售人A将货物出卖给实际买受人B，其中C在其中承担融资租赁的角色，即C先将所有货款均打给A，然后由A向B发货，那请问在这种情况下，A应该将B确认为自己的实际客户还是将C确认为自己的客户。现企业的收入确认客户为C，而我认为应将B认定为自己的客户，求解答！

回答人：chenyiwei
个人也倾向于将B作为实际客户。因为B是商品所有权上风险和报酬的承担者，而C并不享有或承担。